臺灣新北地方法院刑事判決
111年度審易字第1834號
公  訴  人  臺灣新北地方檢察署檢察官
被      告  陳麓元




上列被告因竊盜案件，經檢察官提起公訴（111年度偵字第32198
號），被告於準備程序進行中就被訴事實為有罪之陳述，本院裁
定本件進行簡式審判程序並判決如下：
    主  文
陳麓元犯攜帶兇器竊盜罪，處有期徒刑陸月，如易科罰金，以新
臺幣壹仟元折算壹日。扣案之油壓剪壹把沒收之。
    事實及理由
一、本件犯罪事實及證據，除證據並所犯法條欄一編號1「被告
    陳麓元之供述」補充為「被告陳麓元於警詢、偵查中之供述
    」；證據部分另補充「被告陳麓元於本院準備程序及審理中
    之自白」外，其餘均引用如附件起訴書之記載。
二、論罪科刑：
㈠、按刑法第321條第1項第3款之攜帶兇器竊盜罪，係以行為人攜
    帶兇器竊盜為其加重條件，此所謂兇器，其種類並無限制，
    凡客觀上足對人之生命、身體、安全構成威脅，具有危險性
    之兇器均屬之，且祇須行竊時攜帶此種具有危險性之兇器為
    已足，並不以攜帶之初有行兇之意圖為必要（最高法院79年
    台上字第5253號判例參照）。查被告本件竊盜犯行所持用之
    油壓剪，既足以剪斷PE電纜線，顯質地甚為堅硬銳利，客觀
    上足以危害他人生命、身體之安全，應屬兇器無疑。核被告
    所為，係犯刑法第321條第1項第3款之攜帶兇器竊盜罪。
㈡、爰以行為人之責任為基礎，審酌被告不思以合法方式獲取所
    需，反任意竊取他人財物，危害告訴人之財產法益，破壞社
    會治安，所為應予非難，兼衡被告前有竊盜前科（有被告前
    案紀錄表在卷可參）、犯罪之動機、目的、手段、其所行竊
    之財物價值，暨其智識程度為高中畢業（見其個人戶籍資料
    ），自陳入監前從事販賣水果，日薪約新臺幣3,000元，需
    扶養父親等生活狀況（見本院簡式審判筆錄第4頁），以及
    被告犯後坦承犯行之犯後態度等一切情狀，量處如主文所示
    之刑，並諭知易科罰金之折算標準，以資懲儆。
三、沒收部分：
    扣案之油壓剪1把，係被告所有，供本件竊盜犯行所用之物
    ，爰依刑法第38條第2項前段規定沒收之。至被告本案所竊
    得之PE電纜線19條，已發還予告訴人，有領據1紙附卷可佐
    （見偵字第22950號卷第51頁），依刑法第38條之1第5項規
    定，不予宣告沒收，附此敘明。
據上論斷，應依刑事訴訟法第273條之1第1項、第299條第1項前
段、第310條之2、第454條第2項，判決如主文。
本案經檢察官黃筵銘偵查起訴，由檢察官王佑瑜到庭執行公訴。
中    華    民    國   111    年    10    月    27    日
                  刑事第二十三庭  法  官  朱學瑛
上列正本證明與原本無異。
如不服本判決，應於判決送達後20日內敘明上訴理由，向本院提
出上訴狀(應附繕本)，上訴於臺灣高等法院。其未敘述上訴理由
者，應於上訴期間屆滿後20日內向本院補提理由書「切勿逕送上
級法院」。
                                  書記官  盧姿妤
中    華    民    國   111    年    10    月    27    日
附錄本案論罪科刑法條全文：
中華民國刑法第321條
犯前條第1項、第2項之罪而有下列情形之一者，處6月以上5年以
下有期徒刑，得併科50萬元以下罰金：
一、侵入住宅或有人居住之建築物、船艦或隱匿其內而犯之。
二、毀越門窗、牆垣或其他安全設備而犯之。
三、攜帶兇器而犯之。
四、結夥三人以上而犯之。
五、乘火災、水災或其他災害之際而犯之。
六、在車站、港埠、航空站或其他供水、陸、空公眾運輸之舟、
車、航空機內而犯之。
前項之未遂犯罰之。 

附件：
臺灣新北地方檢察署檢察官起訴書
                                    111年度偵字第32198號
　　被　　　告　陳麓元　男　42歲（民國00年00月00日生）
　　　　　　　　　　　　住雲林縣○○鄉○○村○○路00號
　　　　　　　　　　　　居新北市○○區○○街00號
　　　　　　　　　　　　國民身分證統一編號：Z000000000號
上列被告因竊盜案件，業經偵查終結，認應提起公訴，茲將犯罪
事實及證據並所犯法條分敘如下：
　　　　犯罪事實
一、陳麓元意圖為自己不法所有，基於竊盜之犯意，於民國111
    年4月13日11時許，先駕駛車牌號碼0000-00號自用小貨車，
    至新北市新莊區新泰路及瓊林南路附近，復持客觀上足以為
    兇器使用之油壓剪1把作為工具，將臺灣電力股份有限公司
    （下稱臺電公司）架設在該處之PE電纜線剪成19條後（總長
    度57.3公尺，總計價值約新臺幣[下同]1萬元），再予以竊
    取該等電纜線得手，隨後便駕駛前開車輛逃逸。嗣於同日23
    時20分許，駕車行經桃園市○○區○○○路0段00號前時，為警方
    實施攔檢而查知上情，並起獲前述油壓剪及電纜線。
二、案經臺電公司訴由桃園市政府警察局大園分局報告臺灣桃園
    地方檢察署呈請臺灣高等檢察署檢察長令轉本署偵辦。
　　　　證據並所犯法條
一、證據清單：
編號       證據名稱 待證事實 1 被告陳麓元之供述 被告坦承於上開時地，持油壓剪1把，竊取PE電纜之事實。 2 告訴代理人劉創宏於警詢中之指訴 證明全部犯罪事實。 3 桃園市政府警察局大園分局搜索、扣押筆錄、扣押物品目錄表、自願受搜索同意書、領據各1份及蒐證照片11張 證明被告於上開時、地，以油壓剪為竊盜工具，竊取電纜19條之事實。 
二、核被告所為，係犯刑法第321條第1項第3款之攜帶兇器竊盜
    罪嫌。又扣案之油壓剪1把，為被告所有，並供本案犯罪所
    用之物，請依刑法第38條第2項沒收之。至被告所竊取之電
    纜線合計19條，雖屬被告犯罪所得，惟因已合法發還告訴代
    理人劉創宏，有領據1份在卷可參，爰依刑法第38條之1第5
    項規定，不另聲請宣告沒收，附此敘明。
三、依刑事訴訟法第251條第1項提起公訴。
　　此　致
臺灣新北地方法院
中　　華　　民　　國　 111　　年　　8 　　月　　22　　日
　　　　　　　　　　　　　　　檢　察　官  黃筵銘